# 一年内到期的非流动资产（资产负债表）如何填

提问人：哑虎 .1973 时间：2013-04-24 21:37:13
某企业 2012 年 12 月 31 日的长期待摊费用总账余额为 360 万元，下属两个二级明细账户，其中A明细余额为 240 万元，将于 24 个月之内摊销完毕，另外B明细账户余额为 120 万元，将于 12 个月内摊销完毕。那么 2012 年 12 月末的资产负债表中的《流动资产--一年内到期的非流动资产》应填多少？《非流动资产-长期待摊费用》应填多少？ 个人认为，一年内到期的非流动资产为A账户的 240 万元，其中有 120 万元将到一年内摊销，再加上B账户中 120 万元（也将于明年摊销完），故合计为 240 万元。大家认为对吗？ 然后到 2013 年的 1月底，是不是要再计算一次有多少长期待摊费用将在 12 个月内到期，将这 12 个月份的摊销额合计数再列入“一年内到期的非流动资产”，，，是不是很烦琐？新准则这一项是不是这么理解

回答人：chenyiwei
就长期待摊费用而言，预计将在下一年度内（资产负债表日后 12 个月内）摊销计入损益的金额应列报为“一年内到期的非流动资产”，但实务中这样做的较少。